臺灣臺南地方法院刑事判決
111年度金訴字第722號
公  訴  人  臺灣臺南地方檢察署檢察官
被      告  陳胤勳


上列被告因違反洗錢防制法等案件，經檢察官提起公訴（111年
度偵字第13317號），被告就被訴事實為有罪之陳述，本院裁定
以簡式審判程序進行審理，判決如下：
    主  文
陳胤勳幫助犯洗錢罪，處有期徒刑伍月，併科罰金新臺幣貳萬元
，罰金如易服勞役，以新臺幣壹仟元折算壹日。
    犯罪事實
一、陳胤勳知悉金融帳戶係個人理財之重要工具，關係個人財產
    、信用之表徵，且無正當理由徵求他人提供金融帳戶之存摺
    、提款卡及密碼者，極有可能利用該帳戶為與財產有關之犯
    罪工具，而可預見金融帳戶被他人利用以遂行其詐欺犯罪，
    以供詐騙犯罪所得款項匯入，且受詐騙人匯入款項遭提領後
    ，即產生遮斷資金流動軌跡而逃避國家追訴、處罰之洗錢效
    果，竟仍基於幫助犯詐欺及一般洗錢之不確定故意，於民國
    110年10月30日，在臺南市仁德區仁德國小附近收受劉謦宇(
    業經另案判決)所有之國泰世華商業銀行帳戶000-000000000
    000號(下稱國泰世華銀行帳戶)之存摺、提款卡及密碼，並
    於3週後在高雄市三民區某按摩院前，將上開帳戶以新臺幣2
    萬元之代價，轉交予姓名年籍不詳，自稱為「劉威廷」之人
    。嗣該人所屬之詐欺集團成員取得上開帳戶資料後，即共同
    基於意圖為自己不法所有之犯意聯絡，於附表所示之時間聯
    絡許晏瑜等人，以附表所示投資理財之手法，致許晏瑜、蘇
    桓生及吳信輝等人陷於錯誤，分別匯款附表所示金額至前開
    銀行帳戶內，旋遭提領一空。嗣許晏瑜、蘇桓生及吳信輝等
    人查覺有異而報警處理，始悉上情。
二、案經許晏瑜、蘇桓生告訴暨臺南市政府警察局白河分局、新
    北市政府警察局永和分局、臺南市政府警察局第五分局報告
    臺灣臺南地方檢察署檢察官偵查起訴。
    理  由
一、本件被告陳胤勳所犯者，非為死刑、無期徒刑、最輕本刑為
    3年以上有期徒刑之罪，亦非高等法院管轄第一審案件，其
    於準備程序進行中，就被訴事實為有罪之陳述，經依法告知
    其簡式審判程序之旨，並聽取當事人之意見後，本院爰依刑
    事訴訟法第273條之1第1項之規定，裁定進行簡式審判程序
    。且依刑事訴訟法第273條之2規定，不受同法第159條第1 
    項、第161條之2、第161條之3、第163條之1及第164條至第1
    70條所規定證據能力認定及調查方式之限制，合先敘明。
二、上開犯罪事實業據被告坦承不諱，被害人遭詐騙而匯款至被
    告所提供劉謦宇之國泰世華銀行帳號乙情，業據證人即被害
    人許晏瑜、蘇桓生及吳信輝在警詢中證述明確，並有國泰世
    華銀行帳戶客戶基本資料及往來明細、許晏瑜、蘇桓生及吳
    信輝與詐騙集團成員之LINE對話截圖、許晏瑜提供之臺灣銀
    行匯款申請書、蘇桓生提供之手機轉帳交易成功截圖、吳信
    輝提供之中國信託銀行、國泰世華銀行自動櫃員機交易明細
    各1紙、劉謦宇與「陳子軒」IG對話截圖7張、遠傳資料查詢
    等在卷可按，堪信被告之自白與客觀事證相符，應可採信。
    綜上所述，被告基於不確定之故意，交付上開帳戶資料以幫
    助詐欺取財、洗錢之事證明確，堪可認定，應依法論科。
三、核被告所為，係犯刑法第30條第1項前段、第339條第1項之
    幫助詐欺取財罪，及刑法第30條第1項前段、洗錢防制法第1
    4條第1項之幫助一般洗錢罪。被告以單一交付上開銀行帳戶
    之幫助行為，幫助他人向如附表編號1至3所示被害人施以詐
    騙及匯出犯罪所得，為想像競合犯，應從一重處斷；又所犯
    幫助詐欺取財罪與幫助一般洗錢罪間，亦為想像競合犯，應
    從一重以幫助一般洗錢罪處斷。被告係以幫助之意思為上揭
    犯行，爰依刑法第30條第2項規定，按正犯之刑減輕之。又
    被告於法院審理時自白本件洗錢犯行，應依洗錢防制法第16
    條第2項規定減輕其刑，並遞減輕之。
四、爰審酌被告可預見提供銀行帳戶資料予他人使用，恐遭不肖
    人士作為財產犯罪工具之風險，卻仍向他人取得後交付本案
    帳戶資料供他人使用，果遭詐欺犯罪者用以詐欺財物，並得
    以掩飾自己身分及犯罪贓款去向，其所為除助長詐欺劣行外
    ，更使執法人員難以追查詐欺犯罪者之真實身分，且讓被害
    人遭詐欺之款項難以追討，造成被害人受有如附表所示之損
    失，實有不該，並考量本件尚無證據足認被告曾參與詐術之
    施行或分受詐得之款項，僅係單純提供本案帳戶資料供他人
    使用，犯後坦承犯行，被害人受騙之金額未受彌補，暨被告
    自陳教育程度為高中肄業、離婚、無子女，職業為工，現與
    母親同住等一切情狀，量處如主文所示之刑，並諭知罰金易
    服勞役之折算標準。
五、依本案現存卷證資料，尚無證據可資認定被告有分得犯罪所
    得或因提供本案帳戶資料而獲取代價，爰不予宣告沒收或追
    徵，附此敘明。 
據上論斷，依刑事訴訟法第273條之1第1項、第299條第1項前段
，判決如主文。
本案經檢察官郭文俐提起公訴，檢察官蔡明達到庭執行職務。
中　　華　　民　　國　　111 　年　　10　　月　　19　　日
                  刑事第十六庭  法  官  梁淑美
以上正本證明與原本無異。
如不服本判決應於收受本判決後20日內向本院提出上訴書狀，並
應敘述具體理由。其未敘述上訴理由者，應於上訴期間屆滿後20
日內向本院補提理由書狀（均須按他造當事人之人數附繕本）「
切勿逕送上級法院」。
                                書記官  駱映庭
中　　華　　民　　國　　111 　年　　10　　月　　19　　日
附錄本案論罪科刑法條：
中華民國刑法第339條
（普通詐欺罪）
意圖為自己或第三人不法之所有，以詐術使人將本人或第三人之
物交付者，處 5 年以下有期徒刑、拘役或科或併科 50 萬元以
下罰金。
以前項方法得財產上不法之利益或使第三人得之者，亦同。
前二項之未遂犯罰之。
洗錢防制法第14條
有第二條各款所列洗錢行為者，處7年以下有期徒刑，併科新臺
幣5百萬元以下罰金。
前項之未遂犯罰之。
前二項情形，不得科以超過其特定犯罪所定最重本刑之刑
附表
編號 被害人 詐騙方式 匯款時間 (民國) 匯款金額 (新臺幣) 匯入帳戶 1 (即起訴書附表編號1) 許晏瑜 (告訴人) 詐騙集團成員於民國(下同)110年11月初某時許，分別假冒證券公司股票投資助理人員及客服人員，與許晏瑜聯繫，佯稱：跟隨課程内容下單操作即可獲利云云，致許晏瑜陷於錯誤，而於右列時間，臨櫃匯入右列金額至右列帳戶內。 111年1月10日15時34分許 220,000元 戶名：劉謦宇 帳號：國泰世華商業銀行000-000000000000號帳戶 2 (即起訴書附表編號2) 蘇桓生 (告訴人) 詐騙集團成員於110年12月中旬某日某時許，以LINE暱稱「CONA」與蘇桓生聯繫，佯稱：下載MT5應用程式，可投資外匯獲利云云，致蘇桓生陷於錯誤，而於右列時間，匯入右列金額至右列帳戶內。 111年1月4日14時52分許 30,000元 戶名：劉謦宇 帳號：國泰世華商業銀行000-000000000000號帳戶 3 (即起訴書附表編號3) 吳信輝 詐騙集團成員於110年10月22日某時許，以LINE與吳信輝聯繫，佯稱：投貨虛擬貨幣可穩定獲利云云，致吳信輝陷於錯誤，而於右列時間，匯入右列金額至右列帳戶內。 111年1月5日17時35分許 30,000元 戶名：劉謦宇 帳號：國泰世華商業銀行000-000000000000號帳戶    111年1月5日21時7分許 30,000元